# 请教陈版：公允价值变动损益收益是否可以进行利润分配

提问人：huangyuanhua 时间：2011-12-01 15:54:33
请问陈版： 执行会计准则的非上市企业的公允价值变动损益是否可以进行利润分配？

回答人：chenyiwei
没有明确规定。但证监会那个答复函的做法有一定合理性，可以参考。

回答人：chenyiwei
回复 soibook 的帖子
从法律角度，公司可以在中期预分利润，但应注意不能超过截至期末的未分配利润，并需为年末计提盈余公积和到年末为止的剩余期间内可能发生的经营亏损预留足够的安全边际。
外商投资的公司以前预分利润需经过财政批准，现在根据财企[2004]133号文，该项行政审批已经取消。

提问人：xym 时间：2011-12-03 13:03:56
陈老师，那么公允价值变动计入损益部分，形成的未分配利润是否可以转增资本？

回答人：chenyiwei
同理，未实现之前不能用于转增资本。